---
title: "Hepatitis C Dashboard"
author: Manuel Teodoro Tenango
affiliation-title: Centro Europeo de Másteres y Posgrados
description-title: Master en Bioestadística y Bioinformática
lang: es
output:
  flexdashboard::flex_dashboard:
    orientation: columns
runtime: shiny
---

```{r global, include=FALSE}
library(dplyr)
library(kableExtra)
library(plotly)
library(tidyr)
library(ggplot2)
library(shiny)
library(flexdashboard)
library(reshape2)
library(ade4)
library(factoextra)
library(magrittr)
library(highcharter)

datos <- read.csv("hepatitisC.csv")
names(datos)[1] <- "ID"

datos <- mutate(
  datos,
  severity = case_when(
    substr(Category, 1, 1) == "0" ~ "0",
    substr(Category, 1, 1) == "1" ~ "1",
    substr(Category, 1, 1) == "2" ~ "2",
    substr(Category, 1, 1) == "3" ~ "3",
    TRUE ~ as.character(NA)),
  severity = as.factor(severity),
  Sex = as.factor(Sex)
)
datos_numeric <- datos[c(-1, -2, -4, -15)]

make_boxplot_var <- function(variable) {
  ggplot(datos) +
    geom_boxplot(
      aes(x = severity, y = !!sym(variable), fill = severity),
      outlier.colour = "red") +
    theme_classic() +
    theme(legend.position = "none")
}

```

Boxplots
===

Some major text

Column {.tabset .tabset-fade}
----------------------------------------

### Todas las variables

Some extra text

```{r boxplots_all}
pivot_longer(
  datos,
  names_to = "Variables",
  values_to = "Valores",
  cols = -c(ID, Category, Age, Sex, severity)) %>%
  plot_ly(x = ~interaction(Variables, severity), y = ~Valores) %>%
  add_boxplot(color = ~Variables) %>%
  layout(xaxis = list(title = ""))
```


### Por severidad

```{r boxplots_sev}
pivot_longer(
  datos,
  names_to = "Variables",
  values_to = "Valores",
  cols = -c(ID, Category, Age, Sex, severity)) %>%
  plot_ly(x = ~severity, y = ~Valores) %>%
  add_boxplot(color = ~severity) %>%
  layout(xaxis = list(title = ""))
```

### Por variable

```{r boxplots_var}
pivot_longer(
  datos,
  names_to = "Variables",
  values_to = "Valores",
  cols = -c(ID, Category, Age, Sex, severity)) %>%
  plot_ly(x = ~Variables, y = ~Valores) %>%
  add_boxplot(color = ~Variables) %>%
  layout(xaxis = list(title = ""))
```



Boxplots por var
===

Column {.tabset .tabset-fade}
----------------------------------------

### ALB

```{r bxp_alb}
ggplotly(make_boxplot_var("ALB"))
```

### ALP

```{r bxp_alp}
ggplotly(make_boxplot_var("ALP"))
```

### ALT

```{r bxp_alt}
ggplotly(make_boxplot_var("ALT"))
```

Column {.tabset .tabset-fade}
----------------------------------------

### AST

```{r bxp_ast}
ggplotly(make_boxplot_var("AST"))
```

### BIL

```{r bxp_bil}
ggplotly(make_boxplot_var("BIL"))
```

### CHE

```{r bxp_che}
ggplotly(make_boxplot_var("CHE"))
```

Column {.tabset .tabset-fade}
----------------------------------------

### CHOL

```{r bxp_chol}
ggplotly(make_boxplot_var("CHOL"))
```

### CREA

```{r bxp_crea}
ggplotly(make_boxplot_var("CREA"))
```

### GGT

```{r bxp_ggt}
ggplotly(make_boxplot_var("GGT"))
```

### PROT

```{r bxp_prot}
ggplotly(make_boxplot_var("PROT"))
```



Correlaciones
===


Column {.tabset .tabset-fade}
----------------------------------------

### Heatmap


```{r heatmap}
median_replace_missing <- function(vec) {
  m <- median(vec, na.rm = TRUE)
  vec[is.na(vec)] <- m
  return(vec)
}
data_cors <- apply(datos_numeric, 2, median_replace_missing)

get_lower_tri <- function(x) {
  x[upper.tri(x)] <- NA
  return(x)
}

cors <- cor(data_cors)
cors <- get_lower_tri(cors)
cors <- melt(cors, na.rm = T)
cors$value <- round(cors$value, 2)

ggplot(cors, aes(Var1, Var2, fill = value)) +
  geom_tile(color = "white") +
  scale_fill_gradient2(low = "blue", high = "red", mid = "white",
                       midpoint = 0, limit = c(-1, 1), space = "Lab",
                       name = "Correlación de\nPearson") +
  geom_text(aes(Var1, Var2, label = value), color = "black", size = 4) +
  theme_minimal() +
  theme(
    axis.title.x = element_blank(),
    axis.title.y = element_blank(),
    panel.grid.major = element_blank(),
    panel.border = element_blank(),
    panel.background = element_blank(),
    axis.ticks = element_blank(),
    legend.justification = c(1, 0),
    legend.position = c(0.45, 0.85),
    legend.direction = "horizontal")
```

### Scatterplots


```{r cor_scatter}
pl_colorscale <- list(c('0', "#4812f9"),
                      c('1', "#f91285"),
                      c('2', "#f97e12"),
                      c('3', "#f91a12"))

axis <- list(showline = F, zeroline = F,
             gridcolor = "#ffff", ticklen = 4)

corPlot <- datos %>% plot_ly()
corPlot <- corPlot %>%
  add_trace(
    type = "splom",
    dimensions = list(
      list(label = "Age", values = ~Age),
      list(label = "ALB", values = ~ALB),
      list(label = "ALP", values = ~ALP),
      list(label = "ALT", values = ~ALT),
      list(label = "AST", values = ~AST),
      list(label = "BIL", values = ~BIL),
      list(label = "CHE", values = ~CHE),
      list(label = "CHOL", values = ~CHOL),
      list(label = "CREA", values = ~CREA),
      list(label = "GGT", values = ~GGT),
      list(label = "PROT", values = ~PROT)
    ),
    text = ~factor(severity, labels = c("Control", "Hepatitis", "Fibrosis", "Cirrosis")),
    diagonal = list(visible = F),
    marker = list(
      color = ~severity,
      colorscale = pl_colorscale,
      size = 5,
      line = list(
        width = 1,
        color = "rgb(230,230,230)"
      )
    )
  )
corPlot <- corPlot %>%
  layout(
    hovermode = "closest",
    dragmode = "select",
    plot_bgcolor = "rgba(240,240,240, 0.95)",
    xaxis = list(domain = NULL, showline = F, zeroline = F, gridcolor = "#ffff", ticklen = 4),
    yaxis = list(domain = NULL, showline = F, zeroline = F, gridcolor = "#ffff", ticklen = 4),
    xaxis2=axis,
    xaxis3=axis,
    xaxis4=axis,
    xaxis5=axis,
    xaxis6=axis,
    xaxis7=axis,
    xaxis8=axis,
    xaxis9=axis,
    xaxis10=axis,
    xaxis11=axis,
    yaxis2=axis,
    yaxis3=axis,
    yaxis4=axis,
    yaxis5=axis,
    yaxis6=axis,
    yaxis7=axis,
    yaxis8=axis,
    yaxis9=axis,
    yaxis10=axis,
    yaxis11=axis)

corPlot
```


ACP
===


Column {.tabset .tabset-fade}
----------------------------------------

### Eigenvalores

```{r pcaPre}
## TABLE
data_pca <- apply(datos_numeric, 2, median_replace_missing)
pca_res <- dudi.pca(data_pca, scannf = FALSE, nf = 5)
```

```{r pca_eigenvals}
## TABLE
eigenvals <- get_eigenvalue(pca_res)
names(eigenvals)[2:3] <- c("Varianza(%)", "Varianza_acumulada(%)")
kbl(eigenvals, booktabs = T)
```

### Contribuciones

```{r pca_contribi}
res_var <- get_pca_var(pca_res)
kbl(as.data.frame(res_var$contrib), booktabs = T)
```

### Componentes Principales

```{r pca_allComponents}
components <- pca_res$li
components <- data.frame(components)
components <- cbind(components, datos$severity)
colnames(components)[6] <- "Severidad"

axis <- list(showline=FALSE,
            zeroline=FALSE,
            gridcolor="#ffff",
            ticklen=4)

all_components <- components %>%
  plot_ly() %>%
  add_trace(
    type = "splom",
    dimensions = list(
      list(label="PC1", values=~Axis1),
      list(label="PC2", values=~Axis2),
      list(label="PC3", values=~Axis3),
      list(label="PC4", values=~Axis4),
      list(label="PC5", values=~Axis5)
    ),
    color= ~Severidad,
    text = ~factor(Severidad, labels = c("Control", "Hepatitis", "Fibrosis", "Cirrosis")),
    marker = list(
      size = 7
    )
  ) %>% style(diagonal = list(visible = F)) %>%
  layout(
    hovermode="closest",
    dragmode= "select",
    plot_bgcolor="rgba(240,240,240, 0.95)",
    xaxis=list(domain=NULL, showline=F, zeroline=F, gridcolor="#ffff", ticklen=4),
    yaxis=list(domain=NULL, showline=F, zeroline=F, gridcolor="#ffff", ticklen=4),
    xaxis2=axis,
    xaxis3=axis,
    xaxis4=axis,
    yaxis2=axis,
    yaxis3=axis,
    yaxis4=axis
  )
options(warn=-1)

all_components
```

### Components 1-3

```{r pc_123}
pc123 <- components
pc123$Axis2 <- -pc123$Axis2
pc123$Axis3 <- -pc123$Axis3

plot123 <- plot_ly(
  pc123,
  x = ~Axis1, y = ~Axis2, z = ~Axis3,
  color = ~Severidad,
  text = ~factor(Severidad, labels = c("Control", "Hepatitis", "Fibrosis", "Cirrosis"))
) %>%
  add_markers(size = 12)
plot123 <- plot123 %>%
  layout(
    title = tit,
    scene = list(bgcolor = "#e5ecf6")
)

plot123
```

### Biplot PC 1-2


```{r loadings12}
loadings <- pca_res$co[,1:2]
features <- names(datos_numeric)
loadings <- loadings * 8

biplot12 <- plot_ly(
  components,
  x = ~Axis1, y = ~Axis2,
  color = ~Severidad,
  text = ~factor(Severidad, labels = c("Control", "Hepatitis", "Fibrosis", "Cirrosis")),
  type = "scatter",
  mode = "markers") %>%
  layout(
    legend = list(title = list(text = "Severidad")),
    plot_bgcolor = "#ffffff",
    xaxis = list(
      title = "Ax1"),
    yaxis = list(
      title = "Ax2"))
for (i in seq(11)) {
  biplot12 <- biplot12 %>%
    add_segments(
      x = 0,
      xend = loadings[i, 1],
      y = 0,
      yend = loadings[i, 2],
      line = list(color = "#00008b"),
      inherit = FALSE,
      showlegend = FALSE) %>%
    add_annotations(
      x = loadings[i, 1],
      y = loadings[i, 2],
      ax = 0,
      ay = 0,
      text = features[i],
      xanchor = "center",
      yanchor = "bottom")
}

biplot12
```

### Biplot PC 1-3


```{r loadings13}
loadings <- pca_res$co[,c(1,3)]
features <- names(datos_numeric)
loadings <- loadings * 8

biplo13 <- plot_ly(
  components,
  x = ~Axis1, y = ~Axis3,
  color = ~Severidad,
  text = ~factor(Severidad, labels = c("Control", "Hepatitis", "Fibrosis", "Cirrosis")),
  type = "scatter",
  mode = "markers") %>%
  layout(
    legend = list(title = list(text = "Severidad")),
    plot_bgcolor = "#ffffff",
    xaxis = list(
      title = "Ax1"),
    yaxis = list(
      title = "Ax3"))
for (i in seq(11)) {
  biplo13 <- biplo13 %>%
    add_segments(
      x = 0,
      xend = loadings[i, 1],
      y = 0,
      yend = loadings[i, 2],
      line = list(color = "#00008b"),
      inherit = FALSE,
      showlegend = FALSE) %>%
    add_annotations(
      x = loadings[i, 1],
      y = loadings[i, 2],
      ax = 0,
      ay = 0,
      text = features[i],
      xanchor = "center",
      yanchor = "bottom")
}

biplo13
```

Predicción de infección
===

```{r models_pre}
library(randomForest)
library(caret)
library(rsample)
library(nnet)
library(e1071)

datos_procesados <- data.frame(ID = datos$ID)
for (columna in names(datos)) {
  if (is.numeric(datos[[columna]])) {
    datos_procesados[[columna]] <- median_replace_missing(datos[[columna]])
  } else {
    datos_procesados[[columna]] <- datos[[columna]]
  }
}

datos_procesados <- datos_procesados %>%
  mutate(Infection = ifelse(severity == 0, 0, 1),
         Infection = as.factor(Infection)) %>%
  dplyr::select(-ID, -Category)

set.seed(111)
split <- initial_split(datos_procesados, prop = 0.7, strata = Infection)
train <- split %>% 
  training()
test <- split %>% 
  testing()
```


Column {data-width=250}
----------------------------------------

### Random Forest (RF)

```{r inf_rf}
## TABLE
set.seed(111)
modelo_rf <- randomForest(Infection~., data = train, proximity = TRUE) #
prediccion_rf <- predict(modelo_rf, test)
matrix_rf <- confusionMatrix(prediccion_rf, test$Infection)

kable(matrix_rf$table, booktabs = T) %>%
  kable_styling() %>%
  add_header_above(c(" ", "Reference" = 2)) %>%
  pack_rows("Prediction", 1, 2)
```

Column {data-width=250}
----------------------------------------

### Multinomial log-linear (LOG)

```{r inf_log}
## TABLE
set.seed(111)
modelo_log <- multinom(Infection~., data = train, trace = F)
prediccion_log <- predict(modelo_log, test)
matrix_log <- confusionMatrix(prediccion_log, test$Infection)

kable(matrix_log$table, booktabs = T) %>%
  kable_styling() %>%
  add_header_above(c(" ", "Reference" = 2)) %>%
  pack_rows("Prediction", 1, 2)
```

Column {data-width=250}
----------------------------------------

### Gaussian naive bayes (GNB)

```{r inf_gnb}
## TABLE
set.seed(111)
modelo_gnb <- naiveBayes(Infection~., data = train)
prediccion_gnb <- predict(modelo_gnb, test)
matrix_gnb <- confusionMatrix(prediccion_gnb, test$Infection)

kable(matrix_gnb$table, booktabs = T) %>%
  kable_styling() %>%
  add_header_above(c(" ", "Reference" = 2)) %>%
  pack_rows("Prediction", 1, 2)
```

Column {data-width=250}
----------------------------------------

### K nearest neighbors (KNN)

```{r inf_knn}
## TABLE
cont <- trainControl(method = "repeatedcv", repeats = 3)
set.seed(111)
modelo_knn <- train(Infection~., data = train,
                    method = "knn", trControl = cont,
                    preProcess = c("center","scale"),
                    tuneLength = 20)
prediccion_knn <- predict(modelo_knn, test)
matrix_knn <- confusionMatrix(prediccion_knn, test$Infection)

kable(matrix_knn$table, booktabs = T) %>%
  kable_styling() %>%
  add_header_above(c(" ", "Reference" = 2)) %>%
  pack_rows("Prediction", 1, 2)
```

Predicción de Severidad
===

```{r modelsSev_pre}
datos_sev <- filter(datos_procesados, severity != 0) %>%
  mutate(severity = factor(severity, levels = c(1, 2, 3)))

set.seed(111)
split <- initial_split(datos_sev, prop = 0.7, strata = severity)

train <- split %>% 
  training()
test <- split %>% 
  testing()
```


Column {data-width=250}
----------------------------------------

### Random Forest (RF)

```{r sev_rf}
## TABLE
set.seed(101)
model_rf <- randomForest(severity~., data = train, proximity = TRUE) #
pred_rf <- predict(model_rf, test)
cm_rf <- confusionMatrix(pred_rf, test$severity)

kable(cm_rf$table, booktabs = T, row.names = T) %>%
  kable_styling() %>%
  add_header_above(c(" ", "Reference" = 3)) %>%
  pack_rows("Prediction", 1, 3)
```

Column {data-width=250}
----------------------------------------

### Multinomial log-linear (LOG)

```{r sev_log}
## TABLE
set.seed(111)
model_log <- multinom(severity ~., data = train, trace = F)
pred_log <- predict(model_log, test)
cm_log <- confusionMatrix(pred_log, test$severity)

kable(cm_log$table, booktabs = T, row.names = T) %>%
  kable_styling() %>%
  add_header_above(c(" ", "Reference" = 3)) %>%
  pack_rows("Prediction", 1, 3)
```

Column {data-width=250}
----------------------------------------

### Gaussian naive bayes (GNB)

```{r sev_gnb}
## TABLE
set.seed(101)
model_gnb <- naiveBayes(severity~., data = train)
pred_gnb <- predict(model_gnb, test)
cm_gnb <- confusionMatrix(pred_gnb, test$severity)

kable(cm_gnb$table, booktabs = T, row.names = T) %>%
  kable_styling() %>%
  add_header_above(c(" ", "Reference" = 3)) %>%
  pack_rows("Prediction", 1, 3)
```

Column {data-width=250}
----------------------------------------

### K nearest neighbors (KNN)

```{r sev_knn}
## TABLE
ctrl <- trainControl(method = "repeatedcv", repeats = 3)
set.seed(123)
model_knn <- train(severity ~ ., data = train,
                   method = "knn", trControl = ctrl,
                   preProcess = c("center","scale"),
                   tuneLength = 10)
pred_knn <- predict(model_knn, test)
cm_knn <- confusionMatrix(pred_knn, test$severity)

kbl(cm_knn$table, booktabs = T, row.names = T) %>%
  kable_styling() %>%
  add_header_above(c(" ", "Reference" = 3)) %>%
  pack_rows("Prediction", 1, 3)
```

Resultados Modelos
===

Column {.tabset .tabset-fade}
---------------------

### Infección 

```{r infResults}
results_infections <- rbind(
  as.data.frame(Map(cbind, matrix_rf$overall)),
  as.data.frame(Map(cbind, matrix_log$overall)),
  as.data.frame(Map(cbind, matrix_gnb$overall)),
  as.data.frame(Map(cbind, matrix_knn$overall))
)

results_infections <- results_infections %>%
  mutate_all(as.numeric) %>%
  mutate(Method = c("RF", "LOG", "GNB", "KNN"))

results_infections
```

### Severidad

```{r sevResults}
## TABLE
results <- rbind(
  as.data.frame(Map(cbind, cm_rf$overall)),
  as.data.frame(Map(cbind, cm_log$overall)),
  as.data.frame(Map(cbind, cm_gnb$overall)),
  as.data.frame(Map(cbind, cm_knn$overall))
)

results <- results %>%
  mutate_all(as.numeric) %>%
  mutate(Method = c("RF", "LOG", "GNB", "KNN"))

results
```

### Exactitud

```{r plot_accuracy}
hcresults %>%
  hchart("column",
         hcaes(x = Method, y = Accuracy, group = "Modelo"),
         id = c("Infeccion", "Severidad")) %>%
  hc_add_series(
    hcresults,
    type = "errorbar",
    hcaes(x = Method, y = Accuracy,
          low = AccuracyLower, high = AccuracyUpper,
          color = Modelo, group = Modelo),
    linkedTo = c("Infeccion", "Severidad"),
    enableMouseTracking = T,
    showInLegend = F,
    stemWidth = 3
  )
```

### Kappa

```{r resultsKappa}
results_infections$Modelo <- "Infeccion"
results$Modelo <- "Severidad"
hcresults <- rbind(results, results_infections)

hcresults %>%
  hchart("column", hcaes(x = Method, y = Kappa, group = "Modelo"))

```
